【裁判字號】    98,交聲,357
【裁判日期】    980527
【裁判案由】    違反道路交通管理處罰條例聲明異議
【裁判全文】
臺灣士林地方法院交通事件裁定
    原處分機關  臺北市交通事件裁決所
    異  議  人
    即受處分人  乙○○
上列受處分人因違反道路交通管理處罰條例案件，對於臺北市交
通事件裁決所於民國98年3 月17日所為之處分（共7 件，原處分
案號：北市裁罰字第裁22—A00000000 號、第裁22—A00000000
號、第裁22—A00000000 號、第裁22—A00000000 號、第裁22—
A0000000 0號、第裁22—A00000000 號、第裁22—A00000000 號
）均聲明異議，本院裁定如下：
    主    文
異議均駁回。
    理    由
一、按汽車駕駛人，行車速度，超過規定之最高時速，或低於規
    定之最低時速，除有行車速度超過規定之最高時速60公里以
    上之外，處新臺幣（下同）1 千200 元以上2 千400 元以下
    罰鍰；又汽車駕駛人，有上開情形者，除依原條款處罰鍰外
    ，並記違規點數1 點；再道路交通管理處罰條例所稱汽車，
    包括機器腳踏車，道路交通管理處罰條例第40條、第63條第
    1 項第1 款、第3 條第8 款分別定有明文。次按汽車駕駛人
    之行為經以科學儀器取得證據資料證明其行為違規，當場不
    能或不宜攔截製單舉發者，得逕行舉發；又該逕行舉發，應
    記明車輛牌照號碼、車型等可資辨明之資料，以汽車所有人
    為被通知人製單舉發；再本條例之處罰，受舉發違反道路交
    通管理事件之受處罰人，認為受舉發之違規行為應歸責他人
    者，應於舉發違反道路交通管理事件通知單應到案日期前，
    檢附相關證據及應歸責人相關證明文件，向處罰機關告知應
    歸責人，處罰機關應即另行通知應歸責人到案依法處理，道
    路交通管理處罰條例第7 條之2 第1 項第7 款、第4 項、第
    85條第1 項，亦定有明文。再按違反道路交通管理處罰條例
    第40條事件，機車駕駛人行車速度，超過規定之最高時速未
    滿20公里，期限內繳納罰鍰或到案聽候裁決者，處1 千200
    元罰鍰，亦為違反道路交通管理事件統一裁罰基準及處理細
    則第2 條第2 項之裁罰基準表所明定。
二、本件異議人即受處分人乙○○所有之車號CKA －035 號重機
    車，分別於如附表所示之違規時間，均在臺北市○○區○○
    路325 號（北安國中前往東方向），經臺北市政府警察局中
    山分局交通分隊員警依雷達測速照相儀器拍得之採證相片，
    分別逕行舉發如附表所示之行車超速違規，受處分人於應到
    案日期前提出申訴，經原處分機關臺北市交通事件裁決所審
    查結果，仍認有前開違規行為，而分別依道路交通管理處罰
    條例第40條規定，各裁處受處分人罰鍰1 千200 元（共7 件
    ，總計8 千400 元），及依同條例第63條第1 項第1 款規定
    ，各記違規點數1 點（共7 件，總計7 點）等情，有如附表
    所示臺北市政府警察局舉發違反道路交通管理事件通知單、
    臺北市交通事件裁決所違反道路交通管理事件裁決書等件附
    卷可稽。
三、受處分人異議意旨略以：伊因公司搬家，上班路線變動，於
    98年春節過年期間始行經臺北市○○○○路路段，伊是上晚
    班，所以都是中午12時許通過該處，伊家住在臺北市○○○
    路○ 段，經過圓山捷運站後，走中山北路、北安路到大直明
    水路，到大直後是直走明水路，會通過明水路325 號前，但
    因為伊在不熟悉的路沒有辦法看旁邊，只注意前面，所以不
    知道該處速限是50公里，伊是於98年2 月20日收受A0000000
    0 、A00000000 號舉發單後才驚覺違規，並因此擔憂之前是
    否已於不知情下連續違規，至網站查詢才得知有多件違規案
    件，並陸續於2 月23日、2 月26日收到其他舉發單，伊於收
    到通知後再經過時明水路與北安路口時，才注意到有速限及
    警告標示，為什麼伊這麼晚才收到通知，且金額龐大，叫小
    市民如何生活，希望可以減少罰單數量云云。
四、經查：
(一)、受處分人於如附表所示之違規時間，騎乘車號CKA －035 號
    重機車，行經最高時速限制50公里之臺北市○○路325 號（
    北安國中前往東方向），因行車時速如附表所示，均超過規
    定最高時速（未滿20公里），而遭臺北市政府警察局中山分
    局員警依雷達測速儀自動感應測速拍得之採證相片逕行舉發
    等情，有採證相片7 紙、雷達測速儀檢定合格證書（檢定有
    效日期至98年7 月31日）附卷可稽，事證明確；
(二)、受處分人雖以：伊不知上開地點最高時速50公里之規定，且
    未於一開始違規時就收到通知，才會在不知情下連續違規等
    情置辯。惟查：
１、關於違規地點之速限標示設置情形，證人即臺北市政府警察
    局中山分局交通分隊員警甲○○於本院調查中具結證稱：舉
    發違規地點臺北市○○路325 號前方，在北安路與明水路口
    處的安全島上有速限及警告標示，速限標誌是「50公里」，
    警告標示記載「常有測速照相，請依速限行駛」；北安路與
    明水路口是三岔路口，北安路西往東到達該路口時，左轉就
    是北安路，直行就是明水路，所以如果依受處分人自承之行
    進路線，從北安路過來接明水路的車子，一定會看到速限及
    警告標示，除非當事人自己沒有注意；該速限及警告標示已
    經存在好幾年，於97、98年間都有設置，伊擔任中山分局交
    通警察勤務已有16年，每天上下班都會經過該處，伊可以確
    定98年1 、2 月間警告及速限標誌都有設置等語（見本院98
    年5 月6 日調查筆錄），並有證人庭呈之速限及警告標示相
    片共2 紙在卷可憑，堪信採證路段前確有速限50公里及警告
    標示之設置無訛，本件受處分人駕車行駛在道路上，本應依
    道路交通管理處罰條例第4 條規定，遵守道路交通標誌、標
    線、號誌之指示、警告、禁制規定行駛，以維自己及其他用
    路人之安全，對於上開速限規定，自難諉為不知；
２、至受處分人質疑未於一開始違規時就收到通知，致未及注意
    而連續違規乙節，按舉發單位舉發違反道路交通管理事件後
    ，屬逕行舉發者，移送處罰機關之移送期間應自違反行為日
    起30日內為之，如有查證必要者，得延長之，但不得逾3 個
    月，違反道路交通管理事件統一裁罰基準及處理細則第28條
    規定參照，本件受處分人如附表所示於98年1 月27日至2 月
    15日間有超速違規行為，並自承於98年2 月20、23、26日陸
    續收受舉發單通知繳納罰鍰，舉發機關並未違反上開處理時
    限規定；況查依道路交通標誌之指示行駛，係駕駛人應負之
    注意義務，本件主管機關亦已在採證路段前設有速限及警告
    標示，無論受處分人是否在後續違規行為前接獲先前超速違
    規之通知，均無法解免受處分人未依道路交通標誌規定行駛
    之違規責任；
３、再受處分人如附表所示7 件超速違規行為，違規時間各別相
    距1 日至6 日，且經受處分人自承係每日出門上班而行經違
    規地點，顯非同1 次之駕駛行為，舉發機關分次舉發並無違
    反一行為不兩罰之原則，受處分人請求減少違規件數，於法
    無據，礙難准許。
４、本件受處分人所辯，均無可採。
五、綜上，受處分人確有如附表所示共7 件駕駛車輛違反道路交
    通管理處罰條例第40條所規定行車速度超過規定最高時速未
    滿20公里之超速行為，舉發機關依法舉發、原處分機關依法
    各裁處受處分人1 千200 元罰鍰、各記違規點數1 點，經核
    均無違誤。受處分人之聲明異議，為無理由，應予駁回。
六、據上論斷，依道路交通案件處理辦法第19條，裁定如主文。
中    華    民    國    98    年    5     月    27    日
                  交通法庭  法  官  孫  曉  青
以上正本證明與原本無異。
如不服本裁定應於送達後5日內向本院提出抗告狀。
                            書記官  李  佳  穎
中    華    民    國    98    年    5     月    27    日
附表：
┌─┬─────┬───────┬────────┬────────┐
│編│違規時間  │違規事實      │通知單案號      │裁決書案號      │
│號│          │              │                │                │
├─┼─────┼───────┼────────┼────────┤
│1.│98年1 月27│限速50公里，經│臺北市政府警察局│臺北市交通事件裁│
│  │日12時35分│測時速61公里，│舉發違反道路交通│決所違反道路交通│
│  │          │超速11公里未滿│管理事件通知單（│管理事件裁決書（│
│  │          │20公里        │北市警交大字第  │北市裁罰字第裁  │
│  │          │              │A00000000 號）  │22-A00000000號）│
├─┼─────┼───────┼────────┼────────┤
│2.│98年1 月28│限速50公里，經│臺北市政府警察局│臺北市交通事件裁│
│  │日12時37分│測時速67公里，│舉發違反道路交通│決所違反道路交通│
│  │          │超速17公里未滿│管理事件通知單（│管理事件裁決書（│
│  │          │20公里        │北市警交大字第  │北市裁罰字第裁  │
│  │          │              │A00000000號）   │22-A00000000號）│
├─┼─────┼───────┼────────┼────────┤
│3.│98年2 月1 │限速50公里，經│臺北市政府警察局│臺北市交通事件裁│
│  │日8 時30分│測時速61公里，│舉發違反道路交通│決所違反道路交通│
│  │          │超速11公里未滿│管理事件通知單（│管理事件裁決書（│
│  │          │20公里        │北市警交大字第  │北市裁罰字第裁  │
│  │          │              │A00000000號）   │22-A00000000號）│
├─┼─────┼───────┼────────┼────────┤
│4.│98年2 月4 │限速50公里，經│臺北市政府警察局│臺北市交通事件裁│
│  │日12時32分│測時速69公里，│舉發違反道路交通│決所違反道路交通│
│  │          │超速19公里未滿│管理事件通知單（│管理事件裁決書（│
│  │          │20公里        │北市警交大字第  │北市裁罰字第裁  │
│  │          │              │A00000000號）   │22-A00000000號）│
├─┼─────┼───────┼────────┼────────┤
│5.│98年2 月10│限速50公里，經│臺北市政府警察局│臺北市交通事件裁│
│  │日12時37分│測時速66公里，│舉發違反道路交通│決所違反道路交通│
│  │          │超速16公里未滿│管理事件通知單（│管理事件裁決書（│
│  │          │20公里        │北市警交大字第  │北市裁罰字第裁  │
│  │          │              │A00000000號）   │22-A00000000號）│
├─┼─────┼───────┼────────┼────────┤
│6.│98年2 月11│限速50公里，經│臺北市政府警察局│臺北市交通事件裁│
│  │日12時34分│測時速64公里，│舉發違反道路交通│決所違反道路交通│
│  │          │超速14公里未滿│管理事件通知單（│管理事件裁決書（│
│  │          │20公里        │北市警交大字第  │北市裁罰字第裁  │
│  │          │              │A00000000號）   │22-A00000000號）│
├─┼─────┼───────┼────────┼────────┤
│7.│98年2 月15│限速50公里，經│臺北市政府警察局│臺北市交通事件裁│
│  │日12時32分│測時速64公里，│舉發違反道路交通│決所違反道路交通│
│  │          │超速14公里未滿│管理事件通知單（│管理事件裁決書（│
│  │          │20公里        │北市警交大字第  │北市裁罰字第裁  │
│  │          │              │A00000000號）   │22-A00000000號）│
└─┴─────┴───────┴────────┴────────┘


司法院資訊處製作；財團法人民間司法改革基金會備份。
